【裁判字號】    97,交抗,838
【裁判日期】    970902
【裁判案由】    違反道路交通管理處罰條例
【裁判全文】
臺灣高等法院交通事件裁定             97年度交抗字第838號
抗  告  人
即受處分人  甲○○○
上列抗告人因違反道路交通管理處罰條例案件，不服臺灣士林地
方法院97年度交聲字第513號，中華民國97年5月23日裁定，提起
抗告，本院裁定如下：
    主  文
抗告駁回。
    理  由
一、原處分意旨略以：受處分人甲○○○於民國（下同）96年11
    月11日晚上8時5分許，駕駛車牌048-LX號營業小客車，行經
    臺北縣新莊市○○路○段過63巷之交岔路口，於中華路由東
    往西方向車道紅燈之際，闖紅燈進入交岔路口，而有「駕車
    行經有燈光號誌管制之交叉路口闖紅燈」之違規，經警攔停
    掣單逕行舉發。嗣經原處分機關依道路交通管理處罰條例第
    53條第1項、第63條第1項第3款及違反道路交通管理事件統
    一裁罰基準表之規定，於97年2月18日裁處受處分人罰鍰新
    臺幣（下同）5,400元，並記違規點數3點。
二、抗告意旨略以：抗告人即受處分人甲○○○駕駛營業小客車
    行經臺北縣新莊市○○路接近公園路口時，路口號誌由綠燈
    轉為黃燈，因抗告人尚未用餐，恰巧路邊有小吃攤，故注意
    販賣之種類而滑行超過停止線，剛好有一員警指揮抗告人前
    行，竟表明抗告人闖紅燈，要開單告發，惟抗告人僅在交叉
    路口臨時停車，員警執意以闖紅燈開罰，實有違法令。另抗
    告人因搬家之故，未收到違規通知單，以致逾越到案時間而
    遭裁罰最高額罰鍰5,400元，此非抗告人之過失，爰請法院
    審酌並撤銷原裁定云云。
三、按汽車駕駛人，行經有燈光號誌管制之交岔路口闖紅燈者，
    處1,800元以上5,400元以下罰鍰，並記違規點數3點，道路
    交通管理處罰條例第53條第1項及第63條第1項第3款分別定
    有明文。又行車管制號誌圓形紅燈顯示時，車輛面對圓形紅
    燈表示禁止通行，不得超越停止線或進入路口，此道路交通
    標誌標線號誌設置規則第206條亦有明文。
四、經查：
  (一)按違反行政法義務之行為非出於故意或過失者，不予處罰，
    行政罰法第7條第1項定有明文。則汽車駕駛人違反道路交通
    管理處罰條例所規定義務之行為，如有故意或過失者，自應
    有該條例行政罰之適用，當甚明確。抗告人甲○○○於96年
    11月11日晚上8時5分許，駕駛車牌048-LX號營業小客車，行
    經臺北縣新莊市○○路○段過63巷之交岔路口，於中華路由
    東往西方向車道紅燈之際，闖紅燈進入交岔路口之事實，業
    為抗告人於原審法院調查中自承不諱（見原審卷第20頁），
    抗告人明知該路口前之號誌由綠燈轉為黃燈，而將顯示紅燈
    ，詎僅注意路邊有小吃攤販賣之種類，任由所駕駛之營業小
    客車滑行超過停止線進入交岔路口，其應注意能注意而不注
    意，致生「闖紅燈」之結果，自有過失之可言，抗告人事後
    辯稱其係在交叉路口臨時停車云云，顯為巧辯之詞，不足採
    信。此外，復有臺北市政府警察局舉發違反道路交通管理事
    件通知單、臺北市交通事件裁決所違反道路交通管理事件裁
    決書各1件在卷可稽（見原審卷第6至7頁），足認抗告人於
    前開時、地確有「駕車行經有燈光號誌管制之交叉路口闖紅
    燈」之違規事實無訛。
  (二)又本件為警攔停舉發時，抗告人不但拒絕簽收上開舉發違反
    道路交通管理事件通知單，且明知已有上揭違規情事，又未
    主動探知應到案時間，而該舉發通知單亦經相關單位以掛號
    寄送至抗告人當時之戶籍住所，抗告人因過失而逾越應到案
    時間60日以上，此過失乃可歸責於當事人，從而，原處分機
    關依據道路交通管理事件統一裁罰基準表規定，裁罰受處分
    人最高額之罰鍰，實無不當，抗告意旨辯稱抗告人因搬家未
    收到違規通知單，因而逾越到案時間，非抗告人之過失云云
    ，自不足採。
五、綜上所述，本件抗告人違規情節明確，原處分機關依道路交
    通管理處罰條例第53條第1項、第63條第1項第3款及違反道
    路交通管理事件統一裁罰基準表之規定，裁處受處分人罰鍰
    5,400元，並記違規點數3點，核無違誤，原審法院據此駁回
    抗告人之聲明異議，經核亦無不合。本件抗告人抗告意旨執
    前揭辯詞，指摘原裁定不當，所辯顯為卸責之詞，尚難採信
    ，其抗告核無理由，應予駁回。
據上論結，應依道路交通管理處罰條例第89條，道路交通案件處
理辦法第26條，刑事訴訟法第412條，裁定如主文。
中    華    民    國    97    年     9    月    2     日
                  刑事第二庭審判長法  官  洪光燦
                                  法  官  林恆吉
                                  法  官  李麗玲
以上正本證明與原本無異。
不得再抗告。
                                  書記官  吳素雲
中    華    民    國    97    年     9    月    2     日


司法院資訊處製作；財團法人民間司法改革基金會備份。
